臺灣臺北地方法院刑事判決　　　　　　　　　　　　九十三年度訴字第一四九八號
　　公　訴　人　臺灣臺北地方法院檢察署檢察官
　　被　　　告　甲○○
右列被告因違反毒品危害防制條例案件，經檢察官提起公訴（九十三年度毒偵字第一
七九二、二○四一、二○四四號），及移送併辦（九十三年度毒偵字第二○八三、二
一四九號、九十四年度毒偵字第一八六、五三一號），因被告於準備程序中為有罪之
陳述，經本院合議庭裁定以簡式審判程序審理，本院判決如左：
    主  文
甲○○連續施用第一級毒品，累犯，處有期徒刑拾月。扣案海洛因壹包（驗餘淨重零
點一六公克）沒收銷燬之；放置海洛因之包裝袋壹個（空包裝重零點一八公克）、注
射針筒壹支，均沒收。
    事  實
一、甲○○前因施用毒品案件，經本院於民國八十九年六月十四日以八十九年度毒聲
    字第一四四四號裁定送觀察、勒戒，並經臺灣高等法院於八十九年八月四日以八
    十九年度毒抗字第六八六號裁定駁回抗告確定，嗣經觀察、勒戒後，認無繼續施
    用毒品之傾向，由臺灣臺北地方法院檢察署檢察官於九十年六月二十八日以九十
    年度毒偵緝字第一三六號不起訴處分確定；另於八十五年間，因違反肅清煙毒條
    例案件，經臺灣板橋地方法院判處有期徒刑三年四月，嗣經臺灣高等法院駁回上
    訴確定，於八十八年九月二十三日縮短刑期假釋出獄，於假釋期間因更犯罪而經
    撤銷假釋入監執行，甫於九十一年十一月八日縮短刑期執行完畢。詎其猶不知悔
    改，明知海洛因、安非他命均為毒品危害防制條例第二條第二項第一、二款所規
    定之第一、二級毒品，竟基於施用第一級毒品海洛因及第二級毒品安非他命之概
    括犯意，自九十三年六月間某日起至九十四年一月二十三日中午某時許止，在臺
    北市○○區○○街二八一巷二十一弄十三號住處、臺北市○○區○○街底之廟口
    、臺北市中強公園等處，以香煙包捲海洛因點火或以針筒注射之方式，連續施用
    第一級毒品海洛因多次，及將海洛因及安非他命混合後放置於玻璃球中燒烤成煙
    霧後吸食之方式，同時施用海洛因及安非他命多次，嗣於附表編號一至七所示之
    時間、地點七度為警查獲，並扣得其所有如附表扣案物品欄所示之物。
二、案經臺北市政府警察局刑事警察大隊、臺北市政府警察局信義分局報請臺灣臺北
    地方法院檢察署檢察官偵查起訴暨移送併案審理，嗣經本院合議庭裁定以簡式審
    判程序審理。
    理  由
一、訊據被告甲○○對於右揭事實均坦認不諱，且：
  (一)被告七次為警查獲採集尿液經送臺灣尖端先進生技醫藥股份有限公司以氣相層析
    質譜儀分析法確認檢驗後，確呈安非他命、甲基安非他命、嗎啡、可待因陽性反
    應，有該公司濫用藥物檢驗報告（見臺灣臺北地方法院檢察署九十三年度毒偵字
    第一七九二號偵查卷第九頁、九十三年度毒偵字第二○四一號偵查卷第七頁、九
    十三年度毒偵字第二○四四號偵查卷第十二頁、九十三年度毒偵字第二○八三號
    偵查卷第六頁、九十三年度毒偵字第二一四九號偵查卷第三十二頁、九十四年度
    毒偵字第一八六號偵查卷第六十一頁、九十四年度毒偵字第五三一號偵查卷第九
    頁）在卷足憑。
  (二)被告於九十三年十月十九日上午十一時十分許，在臺北市○○區○○街二段一六
    一號前為警查獲扣案之白粉一包（毛重零點四公克、淨重零點二公克），經臺北
    市政府警察局萬華分局依聯勤二○四廠製造之煙毒品檢驗Ａ包試劑初步檢驗結果
    呈嗎啡、海洛因反應，送法務部調查局以化學呈色法及氣相層析質譜儀分析法驗
    驗後，亦檢出毒品海洛因成分（驗餘淨重零點一六公克），有臺北市政府警察局
    萬華分局查獲涉嫌毒品危害防制條例毒品初步鑑驗報告單（見臺灣臺北地方法院
    檢察署九十三年度毒偵字第二一四九號偵查卷第十一頁）、法務部調查局九十三
    年十二月二十三日調科壹字第○二○○○六八一一號檢驗通知書（見本院卷第四
    十二頁）在卷可稽，並有注射針筒一支扣案可佐。
  (三)此外，一般而言，甲基安非他命或海洛因大多分開使用，但下列情況會有混用時
    候：1.有些海洛因使用者喜好加入甲基安非他命以增加其舒暢感，2.原先使用甲
    基安非他命者開始嚐試使用海洛因時，3.有些海洛因成癮者偶而會施用安非他命
    來消除海洛因戒斷時出現之不舒服症狀，4.有些海洛因被販毒者加入甲基安非他
    命以增加其重量。因此，在上述之第１及第２情況下，較為常見甲基安非他命和
    海洛因同時放在玻璃球內燒烤吸用，這兩種藥物同時施用不會引起排斥，甚至在
    欣快感方面有被加強之可能等情，有行政院退除官兵輔導委員會臺北榮民總醫院
    九十三年五月十一日北總內字第○九三○○二三三七二號函在卷足稽（見本院卷
    第一三一頁至第一三三頁）。顯見被告所稱其將海洛因及安非他命同時置於玻璃
    球內再以火燒烤而吸其煙霧等語，尚非無據。
  (四)被告前因施用毒品案件，經本院於八十九年六月十四日以八十九年度毒聲字第一
    四四四號裁定送觀察、勒戒，並經臺灣高等法院於八十九年八月四日以八十九年
    度毒抗字第六八六號裁定駁回抗告確定，嗣經觀察、勒戒後，認無繼續施用毒品
    之傾向，由臺灣臺北地方法院檢察署檢察官於九十年六月二十八日以九十年度毒
    偵緝字第一三六號不起訴處分確定，有各該刑事裁定、不起訴處分書、臺灣高等
    法院被告全國前案紀錄表（見本院卷第一○八頁、第一○九頁、第一一○頁、第
    一三四頁至第一四一頁）在卷可憑。
  (五)綜上，足徵被告任意性自白與事實相符。本案事證已明，被告犯行堪以認定，應
    予依法論科。
二、查海洛因、安非他命分別係屬毒品危害防制條例第二條第二項第一、二款所定之
    第一、二級毒品，不得施用、持有。故核被告所為，係犯毒品危害防制條例第十
    條第一項之施用第一級毒品罪及同條第二項之施用第二級毒品罪，其持有海洛因
    、安非他命之低度行為，各為施用第一級毒品及施用第二級毒品之高度行為所吸
    收，均不另論罪。又被告多次單獨施用第一級毒品海洛因及同時多次施用第一級
    毒品海洛因、第二級毒品安非他命之犯行，係時間緊接，所犯罪構成要件相同之
    罪，顯係基於概括犯意反覆為之，應依刑法第五十六條連續犯規定，論以一罪，
    並均加重其刑。又被告同時施用第一、二級毒品，係一行為同時觸犯上開二罪名
    ，屬想像競合犯，應依刑法第五十五條之規定，從較重之連續施用第一級毒品罪
    處斷。另被告自九十三年六月間某日起至九十三年八月三日上午九時許因竊盜案
    為警查獲時止，同時施用第一級毒品海洛因及第二級毒品安非他命之犯行，及自
    九十三年八月三日上午九時許因竊盜案為警查獲後起至九十四年一月二十三日中
    午某時許止，施用第一級毒品海洛因及同時施用第一級毒品海洛因、第二級毒品
    安非他命之犯行，雖未於起訴書之犯罪事實欄中載明，惟該部分與已敘明部分，
    有想像競合犯及連續犯之裁判上一罪關係，且經檢察官移送併辦及蒞庭檢察官更
    正補充（見本院卷第一一九頁至第一二○頁），應為起訴效力所及，本院自得併
    予審理。又被告於八十五年間，因違反肅清煙毒條例案件，經臺灣板橋地方法院
    判處有期徒刑三年四月，嗣經臺灣高等法院駁回上訴確定，於八十八年九月二十
    三日縮短刑期假釋出獄，於假釋期間因更犯罪而經撤銷假釋入監執行，於九十一
    年十一月八日縮短刑期執行完畢，有臺灣高等法院被告全國前案紀錄表在卷可按
    ，其前受有期徒刑執行完畢，於五年以內再犯本件最重本刑為有期徒刑以上之罪
    ，為累犯，應依刑法第四十七條之規定遞加重其刑。爰審酌被告前曾因施用毒品
    心戕害甚鉅，惟其犯罪後坦承犯行，態度尚稱良好，及其犯罪之動機、目的、手
    段、施用時間、智識程度等一切情狀，量處如主文所示之刑，以示懲儆。
四、扣案之海洛因一包（驗餘淨重零一六公克），屬毒品危害防制條例第二條第二項
    第一款所稱之第一級毒品，為違禁物，應依同條例第十八條第一項前段之規定，
    宣告沒收銷燬之；扣案之注射針筒一支，客觀上顯非屬專供施用毒品之器具，惟
    該物品與放置海洛因之包裝袋一個（空包裝重零點一八公克），均係被告所有供
    上開施用第一級毒品海洛因所用之物，業據被告供明在卷（見本院卷第八十五頁
    、第一○六頁、第一二九頁），爰依刑法第三十八條第一項第二款宣告沒收之。
據上論斷，應依刑事訴訟法第二百七十三條之一第一項、第二百九十九條第一項前段
，毒品危害防制條例第十條第一項、第二項、第十八條第一項前段，刑法第十一條前
段、第五十六條、第五十五條、第四十七條、第三十八條第一項第二款，判決如主文
。
本案經檢察官陳淑雲到庭執行職務
中　　　華　　　民　　　國　　九十四　　年　　  四  　　月　　二十二　　日
                                    臺灣臺北地方法院刑事第十四庭
                                        法      官  孫萍萍
右正本證明與原本無異。
如不服本判決，應於判決送達後十日內，向本院提出上訴狀。
                                        書  記  官  陳弘文
中　　　華　　　民　　　國　　九十四　　年　　  四  　　月　　二十二　　日
附錄本案論罪科刑法條全文：
毒品危害防制條例第十條
施用第一級毒品者，處六月以上五年以下有期徒刑。
施用第二級毒品者，處三年以下有期徒刑。
附表：
┌──┬─────────┬─────────────┬────────┐
│編號│  查獲時間及地點  │    扣   案   物   品     │    備   註     │
├──┼─────────┼─────────────┼────────┤
│一  │九十三年七月十六日│無                        │本案：九十三年度│
│    │上午十一時二十許，│                          │毒偵字第一七九二│
│    │為警通知到案協助警│                          │號              │
│    │方調查高志宏等涉嫌│                          │                │
│    │持有、販賣毒品案，│                          │                │
│    │為警採尿。        │                          │                │
├──┼─────────┼─────────────┼────────┤
│二  │九十三年八月十八日│無                        │本案：九十三年度│
│    │下午一時十分許，在│                          │毒偵字第二○四四│
│    │臺北市○○區○○街│                          │號              │
│    │二五○號（因另涉竊│                          │                │
│    │盜案件為警查獲後採│                          │                │
│    │尿）。            │                          │                │
├──┼─────────┼─────────────┼────────┤
│三  │九十三年九月八日上│無                        │本案：九十三年度│
│    │午零時許，在臺北市│                          │毒偵字第二○四一│
│    │信義區○○路○段七│                          │號              │
│    │十六巷十四號二樓（│                          │                │
│    │另涉竊盜案為警查獲│                          │                │
│    │採尿）。          │                          │                │
├──┼─────────┼─────────────┼────────┤
│四  │九十三年九月二十二│無                        │併案審理部分：九│
│    │日中午十二時許，因│                          │十三年度毒偵字第│
│    │違反毒品危害防制條│                          │二○八三號      │
│    │例案件到案說明，為│                          │                │
│    │警採尿。          │                          │                │
├──┼─────────┼─────────────┼────────┤
│五  │九十三年十月十九日│海洛因一包（毛重零點四公克│併案審理部分：九│
│    │上午十一時十分許，│、淨重零點二公克，驗餘淨重│十三年度毒偵字第│
│    │在臺北市萬華區長沙│零點一六公克）            │二一四九號      │
│    │街一六一號前。    │                          │                │
├──┼─────────┼─────────────┼────────┤
│六  │九十四年一月十一日│注射針筒一支              │併案審理部分：九│
│    │下午八時四十分許，│                          │十四年度毒偵字第│
│    │在臺北市大安區臥龍│                          │一八六號        │
│    │街四二六巷三十七號│                          │                │
│    │前鐵皮屋內。      │                          │                │
├──┼─────────┼─────────────┼────────┤
│七  │九十四年一月二十四│無                        │併案審理部分：九│
│    │日下午三時許，因違│                          │十四年毒偵字第五│
│    │反毒品危害防制條例│                          │三一號          │
│    │案件經警通知到案說│                          │                │
│    │明，為警採尿。    │                          │                │
└──┴─────────┴─────────────┴────────┘
